【裁判字號】    97,家抗,22
【裁判日期】    970702
【裁判案由】    限定繼承
【裁判全文】
臺灣臺北地方法院民事裁定              97年度家抗字第22號
抗  告  人  乙○○
上列抗告人聲請限定繼承事件，抗告人對於民國97年3 月28日本
院97年度繼字第29號第一審裁定提起抗告，本院合議庭裁定如下
：
    主        文
原裁定廢棄。
抗告人即繼承人乙○○因其被繼承人甲○○（男，民國62年9 月
18 日 生，身分證統一編號：Ｚ000000000號，最後住所：臺北縣
新店市○○路○ 段80巷18號5 樓）於民國96年10月7 日死亡，附
具遺產清冊陳報本院，聲請限定繼承，本院依法為公示催告。
凡被繼承人甲○○之債權人應於本公示催告最後登載新聞紙之翌
日起拾個月內向繼承人報明其債權，如不為報明，而又為繼承人
所不知者，僅得就賸餘遺產行使其權利。
抗告人應於收受本裁定之日起貳拾日內將本裁定登載公報、新聞
紙或其他相類之傳播工具，並將登載證據檢送本院，逾期視為撤
回公示催告之聲請。
    理        由
一、抗告人在原審以：抗告人為被繼承人甲○○之繼承人，被繼
    承人於民國96年10月7日死亡，抗告人願就遺產清冊所列遺
    產限定繼承，爰依民法第1156條規定陳報等語，經原審裁定
    命抗告人補正被繼承人之遺產清冊、繼承系統表、除戶戶籍
    謄本等資料，然抗告人僅補正被繼承人除戶戶籍謄本，其餘
    資料未補正，而遭原審認其聲請欠缺法定要件，乃裁定予以
    駁回。
二、抗告意旨略以：抗告人於97年1月25日以電話告知書記官：
    「被繼承人並未結婚，無配偶、子女，只有父親與祖母，母
    親、祖父已過世，無兄弟姐妹」，書記官告知補除戶戶籍謄
    本後就等候裁定，並未告知還要補其他資料，嗣於97年4 月
    8 日抗告人收到法院裁定，始知遭駁回，爰依法補具資料提
    起抗告，請求廢棄原裁定云云。
三、按抗告，除法律另有規定外，由地方法院以合議裁定之；抗
    告及再抗告，除本法另有規定外，準用民事訴訟法關於抗告
    程序之規定。非訟事件法第44條及第46條分別定有明文。復
    按抗告法院認抗告為有理由者，應廢棄原裁定，自為裁定，
    必要時得命原法院或審判長更為裁定，民事訴訟法第492 條
    亦有明定。
四、經查，抗告人於原審聲請限定繼承，因未於原審所定期間內
    補正被繼承人之遺產清冊、繼承系統表，原審乃以其逾期未
    為補正，駁回抗告人之聲請，固非無見。然查，抗告人於提
    起抗告後，業已補正被繼承人甲○○之遺產清冊、繼承系統
    表等資料，原審未及斟酌，抗告意旨據此指摘原裁定不當，
    求予廢棄改判，為有理由，應予准許，爰將原裁定予以廢棄
    ，並自為裁定如主文第二、三、四項所示。
五、據上論結，本件抗告為有理由，依非訟事件法第21條、第46
    條，民事訴訟法第492 條，裁定如主文。
中    華    民    國    97    年    7     月    2     日
                    家事法庭審判長法  官  丁蓓蓓
                                  法  官  李慈惠
                                  法  官  黃桂興
以上為正本係照原本作成
本裁定除以適用法規顯有錯誤為理由，並經本院許可外，不得再
抗告。
如提起再抗告，應於收受送達後10日內向本院提出再抗告狀，應
同時表明再抗告理由，且繳納再抗告費新臺幣1,000元。
中    華    民    國    97    年    7     月    2     日
                                  書記官  陳俐妙


司法院資訊處製作；財團法人民間司法改革基金會備份。
